臺灣臺中地方法院刑事判決　　　　　　　　　　　　　九十年度易字第三三六八號
　　公　訴　人　臺灣臺中地方法院檢察署檢察官
　　被　　　告　乙○○
右列被告因竊盜案件，經檢察官提起公訴（九十年度偵字第一八六六八號）及移送併
案（九十年度偵字第一四六六五號），本院判決如左：
    主  文
乙○○共同連續攜帶兇器毀損門扇竊盜，處有期徒刑壹年陸月。
鐵鉗壹支沒收。
    事  實
一、乙○○曾於民國八十五年間因竊盜罪，經臺灣新竹地方法院判處有期徒刑一年二
    月，於同年十二月十六日確定；又於八十五年間因強盜案件，經臺灣臺北地方法
    院判處有期徒刑五年六月，於同年十二月二十日確定，上開二案件經裁定應執行
    有期徒刑六年六月確定，後於八十六年七月五日入監執行，嗣因罹患慢性骨髓白
    血病，於九十年六月間保外就醫（以上不構成累犯）。竟基於攜帶兇器、毀越門
    扇、於夜間侵入有人居住建築物竊盜之概括犯意：
（一）其與丁○○（由檢察官另案偵查）共同基於為自己不法所有意圖之犯意聯絡，
      於九十年六月二十一日下午二時許，在臺中市○區○○街十五之五號三樓丙○○之住宅，持其所有客觀上對人之生命、身體具有危險性之一字型螺絲起子一
      支（未扣案），以破壞大門本身門鎖方法，侵入該住宅內（侵入住宅、毀損部
      分未經告訴及起訴），竊取丙○○所有電話機一台、照相機一台、手錶一只、
      戒指二枚、錄音帶三十三捲、底片四捲、金融卡二張、信用卡四張、觀音玉墜
      項鍊一條、領帶夾一個、皮夾一只、人民幣一百十元、美金一百十元、郵局存
      摺二本等物，得手後迅速離開。嗣於九十年六月二十一日下午五時許，警方在
      臺中縣豐原市○○路與向陽路口見丁○○行跡可疑而實施盤查，並在其身上扣
      得三張信用卡、金戒指二枚、觀音玉墜項鍊一條、領帶夾一個等贓物。其餘贓
      物則於同日警方以電話約談乙○○時，由乙○○委託某計程車司機載送至警察
      局。
（二）先於九十年十月十三日凌晨三時三十分許，在臺中市南屯區○○○○路三七０
      號阿拉丁（起訴書誤載為阿拉「伯」）補習班，持其所有客觀上對人之生命、
      身體具有危險性之鐵鉗一支，以破壞後門本身門鎖方法，於夜間侵入上開有人
      居住之建築物內，逐層搜尋財物，在三樓之電腦教室內竊取甲○○所有而價值
      新臺幣（下同）四萬八千元之之桌上型電腦主機四台，在四樓之出租房間內竊
      取房客黃志強所有之影音光碟機一台，並將之搬運至一樓後準備離開現場時，
      因警方接獲民眾報案，派員警至該處巡邏，而在上址一樓查獲乙○○因而竊盜
      未遂，並扣得其所有供竊盜犯罪用之鐵鉗一支。
二、案經被害人甲○○訴由臺中市警察局第四分局報請臺灣臺中地方法院檢察署檢察
    官偵查起訴及臺中縣警察局豐原分局報請臺灣臺中地方法院檢察署移請併案審理
    。
    理  由
一、訊據被告乙○○對其右揭事實（二）部分之竊盜犯行，在警訊中、偵查及本院審
    理時坦承不諱，惟對事實（一）部分之竊盜部分，則矢口否認有與關係人丁○○
    共同竊盜之行為，辯稱：九十年六月間的某個星期一上午七、八時許，伊與丁○○約在豐原交流道碰面，因伊之前有欠他六千元，他是要來跟伊拿欠款，當時伊
    開伊老闆的汽車去接他，但伊當時身上沒有錢，沒辦法還他，所以他就到伊住處
    住了兩天，兩天後伊跟丁○○約四點在我豐原市工作的礦泉水批發中盤商門口見
    面，但丁○○沒有來，後來接到警察的電話，問丁○○是否有放東西在伊車上，
    要伊把該包東西送到派出所，因伊還沒下班，所以就託計程車行幫忙把東西送到
    派出所，伊不知道該包東西裡是什麼東西，那包東西是放在行李箱內，裡面有什
    麼東西伊沒有看過九十年六月二十一日下午二時，伊人在何處在做何事，因時間
    太久了，伊記不起來云云。惟查：
（一）關係人丁○○於九十年六月二十一日警訊時供稱：伊於九十年六月二十一日下
      午四時左右，在臺中市○區○○街十五之五號三樓行竊，伊是與朋友乙○○一
      同坐計程車前往，由乙○○提議共同作案，以一字起子撬開門匙進入，共竊得
      電話機一台、照相機一台、手錶一只、戒指二枚、錄音帶三十三捲、底片四捲
      、信用卡四張、觀音玉墜項鍊一條、領帶夾一個、皮夾一只、人民幣一百十元
      、美金一百十元、郵局存摺二本等語；其於九十年六月二十二日偵查時亦供稱
      ：是伊與乙○○去偷的，在昨天下午二時多，在臺中市一巷內公寓三樓，因公
      寓大門沒鎖，乙○○用起子把木片撬開，後來乙○○從臥室內拿一個紙袋，裡
      面裝有信用卡、證件、戒指等，而錄音帶、電話機等物是在客廳裡拿的，伊是
      因沒有工作，來臺中找乙○○，他說出去一下，伊就跟去等語，其前後供述內
      容一致，並無瑕疵。又證人丙○○住處遭竊之過程，亦據其於九十一年四月十
      六日本院審理時具結證稱：「（九十年六月二十一日失竊經過？）當天我五點
      多下班回家，發現附連在大門內的門鎖被破壞撬開，大門半開，我進到屋內發
      現屋內的東西都被翻動過，我有稍微看一下重要的東西是否失竊，並馬上報警
      ，警察不到十分鐘就到場。我後來有清點財物，被竊電話機一台、照相機一台
      、手錶一只、戒指二枚、錄音帶三十一捲（依贓證物領具保管單所載，錄音帶
      數量應為三十三捲，此應係證人丙○○記憶錯誤所致）、底片四捲、人民幣五
      張、金融卡二張、信用卡四張、觀音玉墬一條、美金一百餘元。」、「（當時
      該棟房子是否有人居住？）當時我跟我先生住在那裡。」等語，經核亦與關係
      人丁○○之供述內容相符。關係人丁○○雖經本院多次傳喚、拘提均未到庭，
      但依其前開供述，足可證明被告確有參與此部分竊盜犯行。再者，此部分侵入
      住宅竊盜之方法與事實（二）之竊盜手段亦屬相同，均係持工具撬開門鎖，再
      進入屋內尋財物，而其中部分贓物亦是由被告手中託計程車司機送交警察局，
      均可佐證被告確有竊盜之行為。此外，復有贓證物領具保管單三紙附卷可證，
      被告前揭辯詞，顯係事後卸責之詞，其右揭犯行，足堪認定。
（二）證人甲○○於九十年十一月二十二日審理時具結證稱：「（現任何職？）我是
      臺中市南屯區○○○○路三七○號阿拉丁補習班的負責人，經營內容是安親才
      藝班。」、「（九十年十月十三日凌晨失竊情形？）當天凌晨三點多警察有打
      我的行動電話，但因我在睡覺，所以沒有接到，到清晨五點多我先生接到補習
      班老師的電話，才知道補習班失竊。到警局做完筆錄後我有回到現場，發現側
      門（偵查卷十九頁現場圖所標示之後門）的門鎖整個被拔掉，我進入屋內後發
      現一台ＶＣＤ光碟機放在樓梯口，四部電腦主機被警察帶到警察局去了，我是
      從警局將它們領回來的。」、「（平常是否有人住在補習班？）該補習班是四
      層樓透天式建築，一至三樓是做補習班，一樓是櫃台，二樓是教室，三樓是電
      腦教室，被偷的是三樓的電腦教室，四樓有四間房，其中一間出租給房客，他
      平常都住在那裡，當天他沒有回家。」、「我第二天聽鄰居說被告破壞門鎖時
      很大聲，他聽到聲音報案的，並有記下車號。」、「四樓房客黃志強承租的房
      門也被破壞，樓梯口的ＶＣＤ就是房客的。」等語，其證述內容核與被告之供
      述相符，此外，復有扣案之被告持以供犯罪所有之鐵鉗乙支扣案足佐及贓物保
      管收據一紙附卷可參，事證明確，被告此部份自白與事實相符，其此部分之竊
      盜犯行，洵堪認定。
二、按鐵鉗、一字起子客觀上有對人之生命、身體具有之危險性，屬兇器，是被告就
    事實（一）部分之攜帶兇器、損壞門扇竊盜之犯行，係犯刑法第三百二十一條第
    一項第二款、第三款之加重竊盜罪。被告就事實（二）之攜帶兇器破壞門鎖於夜
    間侵入有人居住之建築物竊盜未遂之行為，係犯刑法第三百二十一條第二項、第
    一項第一款、第二款及第三款之加重竊盜未遂罪。公訴人就事實（二）部分，認
    係構成既遂，然被告僅係將竊得之電腦主機及影音光碟機分別自三樓及四樓處搬
    至一樓，仍在該建築物之範圍內，且該竊取之物體及重量均非輕，搬動亦非容易
    ，足認其尚未置於被告實力支配之下，並未達既遂之程度，公訴意旨就此應有誤
    會。被告與關係人丁○○就右揭事實（一）之加重竊盜犯行，有犯意聯絡及行為
    之分擔，均為共同正犯。被告所為前開二次竊盜行為，時間緊接，所犯構成要件
    相同，顯係基於概括之犯意為之，為連續犯，爰依刑法第五十六條之規定，論以
    攜帶兇器毀壞門扇竊盜罪。被告就事實（二）部分，係以一個竊盜行為同時侵害
    二個監督權，為想像競合犯，應依刑法第五十五條之規定，以一罪論（最高法院
    六十二年臺上字第四０七號判例、同院七十三年四月十七日刑事庭決議意旨參照
    ）。公訴意旨就被告所為之事實（一）之行為，漏未起訴，惟本院認此部分與公
    訴人起訴經判決有罪部分有連續犯之裁判上一罪之關係存在，依審判不可分原則
    ，本院自得加以審理。爰審酌被告於白晝、夜間侵人有人居住之建築物竊盜，嚴
    重危害居住安全，使被害人易陷於精神恐懼之中，有多次竊盜前科，仍不知戒惕
    ，惡性重大，惟念及被告於本院審理時坦承部分犯行，所竊得之財物價值尚非鉅
    大等一切情狀，量處如主文所示之刑，以資懲儆。扣案之鐵鉗一支為被告所有，
    據其供承在卷，且係其供犯罪所用之物，爰依刑法第三十八條第一項第二款之規
    定，宣告沒收；又被告與共犯丁○○共同竊盜所用之一字型螺絲起子，未據扣案
    ，且形體不明，為免日後執行困難，不為沒收之宣告。末按被告於八十五年間因
    竊盜罪，經臺灣新竹地方法院判處有期徒刑一年二月，於同年十二月十六日確定
    ；又於八十五年間因強盜案件，經臺灣臺北地方法院判處有期徒刑五年六月，於
    同年十二月二十日確定，上開二案件經裁定應執行有期徒刑六年六月確定，後於
    八十六年七月五日入監執行，嗣因罹患慢性骨髓白血病，於九十年六月間保外就
    醫等情，有臺灣高等法院被告全國前案紀錄表、臺灣臺中地方法院檢察署刑案資
    料查註紀錄表各一份在卷可按，是被告刑期執行尚未完畢，與累犯之規定不符，
    公訴人認被告亦構成累犯，尚有誤會，併予敘明。
據上論斷，應依刑事訴訟法第二百九十九條第一項前段，刑法第二十八條、第五十六
條、第三百二十一條第一項第二款、第三款、第三十八條第一項第二款，判決如主文
。
本案經檢察官林弘政到庭執行職務
中      華      民      國      九十一      年    五    月      三十    日
                                臺灣臺中地方法院刑事第四庭
                                        法  官  楊  真  明
右正本證明與原本無異。
如不服本判決，應於送達後十日內向本院提出上訴狀（須附繕本），上訴於臺灣高等
法院臺中分院。
                                        書記官
中      華      民      國      九十一      年    五    月    三十      日
附錄本判決論罪科刑法條
中華民國刑法第三百二十一條：
  犯竊盜罪而有左列情形之一者，處六月以上、五年以下有期徒刑：
  一  於夜間侵入住宅或有人居住之建築物、船艦或隱匿其內而犯之者。
  二  毀越門扇、牆垣或其他安全設備而犯之者。
  三  攜帶兇器而犯之者。
  四  結夥三人以上而犯之者。
  五  乘火災、水災或其他災害之際而犯之者。
  六  在車站或埠頭而犯之者。
  前項之未遂犯罰之。
